
{{< include _math.qmd >}}

```{r echo=FALSE, message=FALSE}
source('_setup.R')
```


# Regressão linear simples

## Exemplo: vendas e publicidade

Exemplo baseado no livro @james21:_introd_statis_learn, com dados obtidos de <https://www.kaggle.com/datasets/ashydv/advertising-dataset/data>.

Este conjunto de dados contém $4$ colunas:

* `tv`: verba (em milhares de dólares) gasta em publicidade na TV;
* `radio`: verba (em milhares de dólares) gasta em publicidade no rádio;
* `jornal`: verba (em milhares de dólares) gasta em publicidade em jornais;
* `vendas`: receita das vendas (em milhares de dólares).

Cada observação --- isto é, cada linha --- corresponde a um produto.


### Leitura e limpeza

```{r}
publicidade <- read_csv(
  'dados/advertising.csv',
  show_col_types = FALSE
) %>% 
  janitor::clean_names() %>% 
  rename(
    jornal = newspaper,
    vendas = sales
  )

publicidade
```


### Divisão em dados de treino e teste

```{r}
split <- initial_split(publicidade)
treino <- training(split)
teste <- testing(split)
split
```


### Vendas por verba gasta em TV

#### Análise exploratória

Começamos visualizando os dados:

```{r}
treino %>% 
  ggplot(aes(tv, vendas)) +
    geom_point()
```


A correlação linear entre vendas e tv é

```{r}
cor(treino$vendas, treino$tv)
```


#### Modelo linear

```{r}
modelo <- lm(vendas ~ tv, data = treino)
summary(modelo)
```

